【裁判字號】    98,訴,293
【裁判日期】    980729
【裁判案由】    傷害等
【裁判全文】
臺灣雲林地方法院刑事判決               98年度訴字第293號
公  訴  人  臺灣雲林地方法院檢察署檢察官
被      告  己○○
            戊○○
上2 人共同
選任辯護人  陳青來律師
被      告  乙○○
            丁○○
上列被告因傷害等案件，經檢察官提起公訴（98年度調偵字第
35、36 號），本院判決如下：
    主  文
己○○共同傷害人之身體，累犯，處有期徒刑捌月。
戊○○共同傷害人之身體致重傷，處有期徒刑肆年。
己○○被訴傷害丁○○部分，公訴不受理。
戊○○被訴傷害丁○○及恐嚇庚○○部分，公訴不受理。
乙○○、丁○○，公訴不受理。
    事  實
一、己○○曾因賭博案件，經本院以95年度六簡字第468 號判處
    有期徒刑5 月確定，於民國96年2 月12日易科罰金執行完畢
    。己○○偕同女友戊○○及真實姓名、年籍不詳之成年男性
    友人數名（分別為著桃紅色上衣藍花紋短褲之男子，下稱B
    男；著黃色上衣之男子，下稱C 男；著白色長袖襯衫牛仔褲
    之男子，下稱E 男；著藍白相間夾克外套之男子，下稱F 男
    ；著黑色上衣身材微胖之男子，下稱G 男；著深紫色上衣之
    男子，下稱I 男；不詳男子，下稱L 男），於97年5 月13日
    晚間6 、7 時至11時許，在甲○○所經營之雲林縣大埤鄉○○路○ 段68號「妏軒小吃部」內飲酒唱歌，席間戊○○因細
    故與該小吃部之服務人員龔軍發生衝突，並於上開小吃部大
    廳與另名服務人員乙○○發生拉扯，前往該店消費之客人辛○○為維護乙○○出面勸阻，而與己○○等人在上開小吃部
    大廳發生推擠、拉扯。隨後戊○○及上述B 男、E 男、F 男
    、G 男、I 男客觀上應能預見持堅硬器物毆擊人之頭部、臉
    部靠近眼睛處，可能因外傷嚴重影響眼睛視力甚至失明，主
    觀上竟未預見，於同日晚間11時45分許，竟共同基於傷害之
    犯意聯絡，分別持安全帽、木棍、盆栽等物（皆未扣案）毆
    擊等方式，共同毆打辛○○頭部、臉部，致辛○○受有頭部
    及顏面多處撕裂傷、左側眼球挫傷，且左眼眼球破裂術後併
    發眼球萎縮，已失明且無恢復可能性，而達到毀敗視能之重
    傷結果。另在辛○○受傷急欲由上開小吃部後門離去時，己○○與L 男，竟共同基於傷害之犯意聯絡，分持木棍、木椅
    （皆未扣案）追打辛○○之頭部，造成辛○○之頭部多處撕
    裂傷之傷害，嗣經辛○○逃往上開小吃部附近之加油站求救
    並報警處理，始查悉上情。
二、案經辛○○訴由雲林縣警察局斗南分局報告臺灣雲林地方法
    院檢察署檢察官偵查起訴。
    理  由
壹、關於證據能力部分：
一、按被告以外之人於審判外之言詞或書面陳述，除法律有規定
    者外，不得作為證據，刑事訴訟法第159 條第1 項定有明文
    。惟被告以外之人於偵查中向檢察官所為之陳述，除顯有不
    可信之情況者外，得為證據；被告以外之人於審判外之陳述
    ，雖不符刑事訴訟法第159 條之1 至第159 條之4 規定得為
    證據之情形，而經當事人於審判程序同意作為證據，法院審
    酌該言詞陳述或書面陳述作成時之情況，認為適當者，亦得
    為證據；當事人、代理人或辯護人於法院調查證據時，知有
    第159 條第1 項不得為證據之情形，而未於言詞辯論終結前
    聲明異議者，視為有前項之同意。刑事訴訟法第159 條之1
    第2 項及第159 條之5 分別定有明定。
二、經查告訴人辛○○、庚○○、丁○○於偵查中之證述，龔軍
    於警詢及偵查中之陳述，辛○○之成大醫院斗六分院之診斷
    證明書2 份，均屬被告己○○、戊○○以外之人於審判外之
    言詞或書面陳述，然經被告2 人與檢察官同意作為證據使用
    ；另上開小吃部現場圖1 份，亦屬於被告己○○、戊○○以
    外之人於審判外之書面陳述，而被告2 人與檢察官迄至本院
    辯論終結時，均未爭執無證據能力，依上開規定，即視為被
    告及檢察官均同意作為證據使用，復經本院審酌上開言詞或
    書面陳述作成時之情況，亦無不當或有何顯不可信之情形，
    依上規定，應認具有證據能力，均得作為本件證據使用。
貳、有罪部分：
一、訊據被告己○○、戊○○固坦承於97年5 月13日晚間6 、7
    時至11時許，與約3 名男性朋人在甲○○所經營之雲林縣大
    埤鄉○○路○ 段68號「妏軒小吃部」內飲酒唱歌等事實，惟
    矢口否認有何傷害或傷害致重傷之犯行，被告己○○並辯稱
    ：當天晚上已經喝醉酒，並不認識辛○○，又其曾經發生車
    禍受有輕度肢體障礙、行動不便，故不可能追打辛○○云云
    。被告戊○○並辯稱：其當天已經喝醉酒，並沒有打辛○○
    ，當晚分持安全帽、木棍、盆栽等物打辛○○之男子，其僅
    有見過1 、2 次面，但不很熟識云云。
二、經查：
  (一)被告己○○偕同被告戊○○及真實姓名、年籍不詳之成年男
    性友人數人，於97年5 月13日晚間6 、7 時至11時許，在甲○○所經營之雲林縣大埤鄉○○路○ 段68號「妏軒小吃部」
    內飲酒唱歌，席間戊○○因細故與該小吃部之服務人員龔軍
    發生衝突，並於上開小吃部大廳與另名服務人員乙○○發生
    拉扯，前往該店消費之客人辛○○為維護乙○○出面勸阻，
    而與己○○等人在上開小吃部大廳發生推擠、拉扯等情。另
    辛○○於97年5 月14日凌晨0 時15分至成大醫院斗六分院急
    診，其頭部及顏面多處撕裂傷，左側眼球挫傷；並於97年8
    月21日回診時，左眼眼球破裂術後併發眼球萎縮，左眼已失
    明且無恢復之可能性等事實，業據辛○○、庚○○、丁○○
    於97年9 月10日檢察官訊問時證述明確（偵卷第9 頁至第11
    頁、第17頁），並有辛○○之成大醫院斗六分院之診斷證明
    書2 份、現場照片3 張、上開小吃部現場圖1 份（警卷第5
    頁、第49頁至第50頁，偵卷第30頁，本院卷第129 頁）可為
    佐證，亦為被告己○○、戊○○所不否認，可以認定。
  (二)被告戊○○被訴傷害告訴人辛○○致重傷部分：
  1.告訴人辛○○所受傷害確實係由被告戊○○與B 男、E 男、
    F 男、G 男、I 男共同傷害行為所致：
  (1)告訴人辛○○於97年9 月10日檢察官訊問時指述：當天要去
    廁所經過大廳時，看到被告2 人和同夥共10幾人，和裡面的
    小姐在吵架並打裡面的小姐，其就過去要拉開他們勸架，結
    果反而被打，被打以後其就跑去小吃部最後面廁所躲起來；
    後來其想要離開該處，在進入大廳的門口處，被告己○○、
    戊○○及同夥們擋著不讓其離開，戊○○一群人又將其推到
    監視錄影器拍不到的地方，即包廂通往廁所的走道處，就分
    別持花盆和碗盤砸及以木棍打人，其當時無法反抗，全身多
    處受傷並感覺眼球跑出來，就一手摀著眼睛由後門往外跑等
    語（偵卷第10頁）。其於98年7 月10日及7 月15日本院審理
    時證稱：其在大廳因為勸阻被告己○○、戊○○等人不要打
    人而先與被告己○○發生拉扯、推擠，之後就躲到上開小吃
    部內之廁所附近，被告己○○與同夥之人有到廁所找尋其行
    蹤，其原本想要先離開，但被告己○○等人擋在大廳處，不
    讓其離去，為求安全離開，其到廁所裡面找拖把防身，跟被
    告己○○等人理論，為何不讓其出去，其後與被告2 人同行
    之成年男子至少5 人，即監視攝影畫面中之B 男、E 男、F
    男、I 男等人與被告戊○○，就分持安全帽、木棍、盆栽等
    物，共同將其圍在監視攝影機下方無法攝影之處，以上開物
    品毆打，被告戊○○似持破裂花盆或石頭之物，毆擊其頭部
    ，因而造成其如診斷證明書所受之傷害等語（本院卷第90
    頁至第92頁、第106 頁至第111 頁）。
  (2)上開小吃部服務人員庚○○於97年9 月10日檢察官訊問時亦
    證稱：當天要從A2包廂到A8包廂，在大廳時看到一群人在打
    架，因此就躲到A8包箱內，和龔軍及綽號櫻桃的小姐，談論
    被告等人吵架的事情，結果其聽到包廂外有人打架的聲音，
    打開門就看到辛○○被打，其有喊不要打，結果被告戊○○
    就拿石頭砸向其頭部，並說了一句「你想要死」，其就頭暈
    而被送往醫院等語（偵卷第17頁）。其於98年7 月15日本院
    審理時證稱：其當天與告訴人辛○○在A8包廂內聊天，聽到
    外面有吵鬧聲音，辛○○出去大廳勸阻而發生衝突，其就勸
    辛○○先離開，與另名服務人員即綽號「丫頭」文芊文，陪
    同辛○○往上開小吃部內廁所方向躲藏，之後一段時間找不
    到辛○○；待辛○○又出現時，其就跟隨辛○○由小吃部包
    廂廁所走廊欲前往大廳方向，此時聽到大廳方向有吵鬧聲，
    突然間就很多人往小吃部包廂通往廁所走廊方向衝過來，其
    就跑進A8包廂內躲藏，隨後聽到包廂外面有吵雜聲，開門瞬
    間幾秒鐘，就看到辛○○被一群人圍毆，約有7 、8 人，其
    有看到被告戊○○也在裡面，其並說不要打辛○○，結果被
    告戊○○當時對其說「你想要死」，並拿1 個東西從其頭部
    打下去，其之後就不省人事等語（本院卷第114 頁至第123
    頁背面）。
  (3)復經本院當庭勘驗上開小吃部之監視錄影畫面，可知97年5
    月13日晚間11時39分許，被告戊○○與店內服務小姐乙○○
    拉扯爭吵之情形（附錄勘驗結果1.(1)），告訴人辛○○有因
    為出面勸阻被告己○○、戊○○，與被告己○○等人於大廳
    發生拉扯、推擠（附錄勘驗結果2.(1)、3.(1)、(4)），己○○
    嗣與數名不詳男子在大廳前走動（附錄勘驗結果3.(5)），而
    辛○○、乙○○與庚○○等人退往上開小吃部後方包廂通往
    廁所方向（附錄勘驗結果3.(6)、(7)）。隨後被告戊○○、先
    前發生爭執拉扯時簇擁在被告己○○、戊○○身旁之數名不
    詳男子，及被告己○○亦有往上開小吃部後方包廂通往廁所
    方向（附錄勘驗結果4.(3)、5.(1)至(3)）。於同日晚間11時44
    分許，辛○○手持長棍往大廳櫃臺前方向走去，與被告己○○對話不久，即見數名不詳男子數人隨同被告戊○○快步進
    入大廳，並往包廂走廊方向跑去，其中B 男、E 男手持安全
    帽、F 男、I 男手持長棍、G 男手持盆栽，與戊○○陸續出
    現在包廂前走廊，朝辛○○所在方向追去，而戊○○手似持
    有1 個不明物體並走進旁邊包廂（即A8包廂）門口，不久即
    被G 男拉出包廂外，又往走道前方推擠均消失於包廂走道之
    監視錄影機畫面中（附錄勘驗結果7.(1)至(6)、8.(1)、(3)）等
    情，此有附錄所示現場監視錄影光碟勘驗結果可證。
  (4)由上開告訴人辛○○證述可知，其確實於監視錄影器拍攝不
    到之走廊處，遭到上述B 男、E 男、F 男、G 男、I 男與被
    告戊○○分持分別持安全帽、木棍、盆栽等物毆擊，而致全
    身多處受傷並感覺眼球跑出來，就一手摀著眼睛由後門往外
    跑等情，與現場監視錄影畫面所示，上開數名男子及被告戊○○分持上開物品追往告訴人辛○○方向，均消失於監視錄
    影畫面中，並未再度出現於監視畫面情形相合；亦與在場目
    擊之證人庚○○所證述開門之後，即見到多名男子，圍毆辛○○，被告戊○○亦在其中等情節相符，是辛○○前開指述
    尚非無據。此外，辛○○於97年5 月13日晚間11時46分許，
    監視錄影畫面顯示其自小吃部後門離開後（附錄勘驗結果10.
    (2)），至97年5 月14日凌晨0 時15分短暫時間內，至成大醫
    院斗六分院急診，亦確實其受有頭部及顏面多處撕裂傷，左
    側眼球挫傷等傷害，足見辛○○上開證述，應與事實相符，
    足以採信。
  (5)雖證人庚○○證述並未確實看到被告戊○○打人，但其亦於
    上開證述時已明白表示，其開門有說不要打辛○○，結果被
    告戊○○就對其說「你想要死」，並拿1 個東西從其頭部打
    下去，其之後就不省人事等情；復觀監視錄影畫面，被告戊○○是先走進旁邊A8包廂門口，不久才又往走道前方推擠，
    即被告戊○○手持似破裂花盆或石頭之不明堅硬物品，敲打
    庚○○頭部後，才積極往告訴人辛○○所在方向推擠，是當
    時被告戊○○手持上開物品，共同毆擊辛○○情形，證人庚○○未必知悉，縱上開情形並未為庚○○所目擊，亦無法僅
    據此即為有利於被告戊○○之認定。
  (6)是告訴人辛○○所受傷害，確實係由被告戊○○與B 男、E
    男、F 男、G 男、I 男共同傷害行為所致，應可認定。
  2.被告戊○○與B 男、E 男、F 男、G 男、I 男應係熟識，並
    就上開犯行有犯意聯絡及行為分擔：
  (1)按刑法上共同正犯之構成所稱意思之聯絡，並不限於事前有
    所謀議，即僅於行為當時（尤其於具有行為繼續性質之犯罪
    類型為然）有共同犯意之聯絡者，亦屬之；且其表示之方法
    ，亦不以明示通謀為必要，即相互間有默示之合致，亦無不
    可，最高法院81年度臺上字第6765號判決可為參照。
  (2)雖被告戊○○辯稱與上述毆擊辛○○之數名男子，並不熟識
    ，僅見過1 、2 次面云云。然觀諸現場監視錄影光碟勘驗結
    果，於同日晚間，上開B 男、E 男、F 男、G 男、I 男於被
    告己○○與戊○○與店內服務小姐乙○○拉扯爭吵時，即圍
    在被告2 人身旁，維護其2 人（附錄勘驗結果1.(1)、(3)、2.
    (1)至(3)、3.(1)），B 男、I 男、E 男又多次跟隨被告戊○○
    進出上開小吃部大門（附錄勘驗結果5.(5)、6.(1)、(4)、(8)）
    ，並於被告戊○○在上開小吃部櫃臺前砸毀盆栽時，與丙○○爭吵時，立即趨前簇擁著被告戊○○（附錄勘驗結果6.(1)
    ），若非與被告戊○○認識，為何會跟在被告戊○○左右，
    隨其進出；另於辛○○往大廳櫃臺前方向走去，與被告己○○對話不久，上開不詳男子數人尾隨被告戊○○快步進入大
    廳，其中B 男、E 男、F 男、I 男、G 男與被告戊○○，一
    同往包廂走廊方向跑去，陸續出現在包廂前走廊，朝辛○○
    所在方向追去，戊○○手似持有1 個不明物體並走進旁邊包
    廂（即A8包廂）門口，不久即被G 男拉出包廂外（附錄勘驗
    結果7.(1)至(6)、8.(1)、(3)），此有附錄所示現場監視錄影光
    碟勘驗結果可佐，足見被告戊○○辯稱與上開B 男、E 男、
    F 男、G 男、I 男並不熟識，並無足採。
  (3)再者，由上開告訴人辛○○、證人庚○○之證述與現場監視
    錄影光碟勘驗結果可知，辛○○往大廳櫃臺前方向走去，與
    被告己○○對話欲離開現場未果，上開不詳男子數人隨同被
    告戊○○快步進入大廳，並一同往包廂走廊方向跑去，其中
    B 男、E 男手持安全帽、F 男、I 男手持長棍、G 男手持盆
    栽，與戊○○陸續出現在包廂前走廊，朝辛○○所在方向追
    去，毆打辛○○等情。雖難認被告戊○○與B 男、E 男、F
    男、G 男、I 男乃事先謀議，然其等互相熟識之情形，彼此
    間自然存有一定之默契，在其等分持上開物品，一同快步進
    入大廳後，立即往「一致」的目標方向前進，即朝辛○○所
    在方向追去，欲毆打辛○○，於該行為當時，應有傷害之犯
    意聯絡，其後也確實分持物品傷害辛○○，亦有行為分擔，
    應為共同正犯無疑。
  3.被告戊○○等人就告訴人辛○○最終左眼重傷害結果，於行
    為時客觀上應均有預見可能性：
  (1)一般客觀而言，若持堅硬物品毆擊身體脆弱部分，如眼睛等
    部位，極有可能因為外力傷害，而導致視能毀敗、嚴重減損
    之重傷結果。而被告戊○○手持似破裂花盆或石頭之物，毆
    擊庚○○之頭部與劃傷丁○○之臉部，造成庚○○受傷等情
    ，經證人庚○○上開證述甚明（經告訴人庚○○撤回傷害告
    訴），故當其手持似破裂花盆或石頭之堅硬物品，於人群中
    積極向前推擠接近告訴人辛○○，進而毆擊辛○○之頭部時
    ，其應可預見其持上開堅硬物任意揮舞結果，可能會傷及告
    訴人頭部、甚至臉部較為脆弱之眼睛部位，導致嚴重傷害後
    果。此外，B 男、E 男手持安全帽、F 男、I 男手持長棍、
    G 男手持盆栽毆擊辛○○，其等均為年輕力壯之人，人數亦
    非少數，分別持硬物圍毆告訴人辛○○頭部、臉部之結果，
    客觀上亦應得預見其等行為會傷及告訴人臉部較為脆弱之眼
    睛部位，導致嚴重傷害後果。
  (2)然被告戊○○自承當天晚間有喝酒，並由監視錄影光碟勘驗
    內容，可知被告戊○○藉酒壯膽之後，行為放肆、囂張，除
    與店內服務人員乙○○拉扯外，且以腳飛踢丙○○，將上開
    現場櫃臺之盆栽等物砸毀（分別經告訴人丙○○、甲○○撤
    回傷害與毀損告訴）等情（附錄勘驗結果1.(1)、3.(3)、6.(1)
    ），故當其手持似破裂花盆或石頭之堅硬物品，隨同行B 男
    等人一擁而上毆擊辛○○之頭部時，下手時自然未注意輕重
    ；另B 男、E 男、F 男、I 男、G 男亦一同推擠、圍毆辛○○，其等客觀上雖可能預見持上開堅硬物攻擊，可能會傷及
    告訴人辛○○頭部、甚至臉部較為脆弱之眼睛部位，導致嚴
    重傷害後果，但混亂之中，上開數人縱然有傷害之犯意聯絡
    ，惟任意揮舞、毆打的結果，未必可以精確地注意到究竟有
    無直接命中辛○○之左眼睛部位，而認為其等有重傷其左眼
    之故意，故依目前卷證所示及上開情狀，尚難認定被告戊○○與B 男、E 男、F 男、G 男、I 男等人，主觀上係出於重
    傷害之犯意而為本案犯行。
  4.被告戊○○等人共同傷害行為，與告訴人辛○○最終左眼之
    重傷害結果間，有相當因果關係：
  (1)告訴人辛○○97年5 月26日之成大醫院斗六分院之診斷證明
    書載明：「頭部及顏面多處撕裂傷，左側眼球挫傷。（患者
    於97.5.14 上午0 時15分至本院急診，經診療後，於97.5.
    14上午1 時50分離院，轉臺南成大醫院進一步治療。」（警
    卷第5 頁），顯見當時告訴人已因被告戊○○等人上開共同
    傷害行為，而受有頭部及顏面多處撕裂傷，特別是左側眼球
    「挫傷」等傷害，又告訴人於97年8 月21日再度至成大醫院
    斗六分院就診，其左側眼球受傷強況加劇，該院診斷證明書
    載明當時情況為：「左眼眼球破裂術後併發左眼眼球萎縮。
    （左眼目前已失明且無恢復之可能性）。」（偵卷第30頁）
    ，已達到視能毀敗之重傷害程度。
  (2)是告訴人辛○○確實因為被告戊○○等人共同傷害行為，而
    致左眼眼球破裂術後併發左眼眼球萎縮，導致失明且無恢復
    可能性之結果；則若無被告戊○○等人分持堅硬物品共同毆
    擊告訴人辛○○之頭部、臉部，包括靠近左眼睛處，告訴人
    應不致受有前述傷害，以致最終左眼視力毀敗之重傷害結果
    ；其次，數人持堅硬物品之外力毆擊脆弱之眼睛附近，通常
    會導致其眼睛受傷，甚至視力嚴重減損、毀敗之後果，自有
    相當性，而有相當因果關係甚明。
  5.綜上，被告戊○○所辯並無足採，其與B 男、E 男、F 男、
    G 男、I 男共同傷害致重傷害之犯行，堪以認定。
  (三)被告己○○被訴傷害告訴人辛○○部分：
  1.告訴人辛○○於97年9 月10日檢察官訊問時，除上開證述外
    ，並陳稱：當時被戊○○一群人毆擊之後，全身多處受傷而
    感覺眼球跑出來，就一手摀者眼睛往外跑，後來跑到外頭後
    ，不慎跌倒，己○○及另一個不認識的男子L 男即尾隨其後
    拿椅子砸，其趕緊起身跑到加油站求救等語（偵卷第10頁）
    。其於98年7 月15日本院審理時證稱：其在大廳因為勸阻被
    告己○○、戊○○等人不要打人而先與被告己○○發生拉扯
    、推擠，之後其就躲到上開小吃部內之廁所附近，被告己○○與同夥之人有到廁所找尋其行蹤，其原本想要先離開，但
    被告己○○等人擋在大廳處，不讓其離去，為求安全離開，
    其到廁所裡面找拖把防身，跟被告己○○等人理論，為何不
    讓其出去；之後遭到被告戊○○與上述B 男、E 男、F 男、
    I 男與分持分別持安全帽、木棍、盆栽等物毆擊，致全身多
    處受傷並感覺眼球跑出來，就一手摀著眼睛由後門往外跑，
    跑到旁邊的小路時跌倒，被告己○○與另名不認識的男子L
    男，就分持木椅及木棍追打其頭部，其回頭有看到是被告己○○及L 男打人等語（本院卷第106 頁至第110 頁背面）。
  2.另由現場監視錄影畫面所示，當日晚間11時45許，被告己○○走出大門後，隨而往大門外左側方向（即監視錄影鏡頭CH
    上方）走去，最後己○○由大門外左側走向小吃部方向（
    附錄勘驗結果9.(1)、(2)）。而於11時46分28秒時，告訴人辛○○從小吃部左側（即鏡頭CH上方）跑出來，隨之數不詳
    之人亦跟著辛○○衝出來，往小吃部外面方向跑去（附錄勘
    驗結果10.(1)），此有附錄所示現場監視錄影光碟勘驗結果可
    證。
  3.是告訴人辛○○於偵訊及審理時證稱大致相同，或因時間經
    過造成記憶上略有歧異，或當天人數過多，遭追打須同時閃
    避故有疏忽，關於持何物由後方毆擊其頭部指述，因而有所
    出入，然其均明確指出是被告己○○與另名L 男，分持木椅
    等物追打，雖不認識另名男子，但確定其中1 人為被告己○○等情均為一致。此外，觀諸上開監視錄影畫面勘驗結果，
    辛○○由上開小吃部後門旁小路跑出之前，被告己○○已在
    小吃部大門附近徘徊，並先往辛○○出現之方向走去，之後
    明確可見一個著白色上衣疑似辛○○之男子，由該方向跑出
    ，細看並可看出在辛○○身旁，似有1 名著白色衣服之人緊
    跟在側，隨後即有1 群人跟隨辛○○衝出來等情。是辛○○
    上開所述，遭受被告己○○追打等情，應非虛妄；其次，於
    告訴人辛○○先前至少2 次與被告己○○近距離，面對面拉
    扯、理論，當不致會產生誤認之虞，是告訴人辛○○上開證
    述，應與事實相符，而得採信。
  4.該L 男雖因與監視器裝置位置距離遙遠，無法由監視畫面清
    楚辨識係為何人，惟由先前監視畫面勘驗結果可知，與被告
    己○○到場之多名成年男性友人，多跟隨於被告己○○、戊○○身旁行走、談話，一同進出小吃部（附錄勘驗結果1.(1)
    、(3)、2.(1)至(3)、3.(5)、4.(1)、5.(2)、6.(2)），被告己○○
    與辛○○發生爭執時，該群男性友人亦會立即維護（附錄勘
    驗結果2.(1)、3.(1)），在辛○○到上開小吃部後方包廂往廁
    所走廊躲藏時，上開多名男性友人亦與己○○往包廂走廊方
    向走去（附錄勘驗結果5.(2)、(3)），顯見應與被告己○○認
    識；從而，上開L 男與被告己○○，於辛○○受傷逃逸之際
    ，共同追打辛○○，益徵其應是被告己○○之友人無疑。
  5.既然上開L 男與被告己○○彼此相識，又分持木椅等物，一
    同追打、歐擊辛○○之頭部，造成辛○○於97年5 月14日凌
    晨0 時15分至成大醫院斗六分院就診時，受有頭部撕裂傷之
    傷害等情，此有97年5 月26日該院之診斷證明書1 份可憑（
    警卷第5 頁），其2 人就此部分傷害犯行，應有犯意聯絡與
    行為分擔，為共同正犯。
  6.被告己○○雖辯稱：其曾發生車禍受有輕度肢體障礙、行動
    不便，故不可能追打辛○○云云。然觀監視錄影光碟勘驗結
    果，全程被告己○○行動自如，並無障礙，是其所辯，並不
    可採，其共同傷害辛○○犯行，應可認定。
  7.公訴意旨認被告己○○與被告戊○○等人共同犯刑法第277
    條第2 項後段之傷害致重傷罪。惟查，觀諸監視錄影光碟觀
    之內容，告訴人辛○○出現在大廳置物櫃前方，右手指向被
    告己○○講話時，被告己○○有轉身對著辛○○講話（附錄
    勘驗結果7.(3)），但之後在大門外的數名不詳男子及被告戊○○，快步走進小吃部大廳，追著辛○○往包廂走廊方向跑
    去時（附錄勘驗結果7.(4)至(6)、8.(1)），被告己○○並無一
    同追趕，反而往門口方向走去（附錄勘驗結果8.(2)）。因此
    ，被告己○○並無目擊被告戊○○等人，在小吃部後方包廂
    往廁所走廊監視錄影機拍攝不到之處共同毆擊辛○○之過程
    ，其間亦無與被告戊○○等人談話，或參與其等之犯行，其
    當時僅單純往大門方向走去，是尚難以上開情狀，認定被告
    戊○○等人共同毆擊辛○○當時，被告己○○與其等已有犯
    意聯絡及行分擔，更遑論共同傷害致重傷害，附此說明。
  (四)綜上，本案事證明確，被告戊○○共同傷害致重傷害、被告
    己○○共同傷害之犯行，均堪以認定，應依法論科。
三、論罪科刑：
  (一)按稱重傷者，謂下列傷害：一毀敗或嚴重減損一目或二目之
    視能，刑法第10條第4 項第1 款定有明文。查告訴人左眼眼
    球破裂術後併發眼球萎縮，左眼目前已失明且無恢復之可能
    性，已達到毀敗視能之程度，自屬重傷害無疑。是核被告戊○○所為，係犯刑法第277 條第2 項後段之傷害致重傷罪。
  (二)核被告己○○所為，係犯刑法第277 條第1 項之普通傷害罪
    。公訴意旨認被告己○○係共同犯刑法第277 條第2 項後段
    之傷害致重傷罪，然依上開所述，被告己○○雖另與L 男有
    共同傷害告訴人辛○○之行為，但尚難認其與被告戊○○等
    人，就共同傷害致重傷部分犯行，有犯意聯絡或行為分擔，
    惟起訴之犯罪事實同一，故本院依刑事訴訟法第300 條之規
    定，予以變更檢察官該部分所引應適用之法條。
  (三)被告己○○與L 男間，就上開傷害犯行部分，有犯意聯絡及
    行為分擔；被告戊○○與B 男、E 男、F 男、G 男、I 男間
    ，分別就上開傷害行為，有犯意聯絡及行為分擔，並客觀上
    可預見其等共同傷害行為客觀上可能致重傷害結果，主觀上
    卻均未及注意，而導致重傷害加重結果部分，均為共同正犯
    。
  (四)再查，被告己○○有前述犯罪事實欄所記載之前科紀錄，此
    亦有臺灣高等法院被告前案紀錄表1 份附卷足憑，故被告己○○於受有期徒刑執行完畢後，5 年內故意再犯本件有期徒
    刑以上之罪，依刑法第47條第1 項規定，為累犯，應依法加
    重其刑。
  (五)爰審酌被告己○○有事實欄所載之前科紀錄，而被告戊○○
    無前科紀錄，有臺灣高等法院被告前案紀錄表各1 份在卷可
    考，又被告己○○本身有輕度肢體障礙，此有被告己○○之
    中華民國身心障礙手冊影本1 份（本院卷第39頁）可憑，其
    和戊○○與告訴人辛○○本無仇恨，僅因細故與告訴人辛○○發生口角、拉扯，被告戊○○藉酒壯膽後，竟夥同其他男
    性友人分持安全帽、木棍、盆栽等堅硬物品毆擊告訴人辛○○，其等客觀上應能預見如多人以堅硬物品毆打告訴人之頭
    部、臉部靠近眼睛處，很可能因外力導致眼睛受傷，甚至引
    起視力嚴重減損之重傷害後果，而主觀上竟未預見及此，仍
    持上開物品圍毆告訴人頭部、臉部靠近眼睛處，以致告訴人
    辛○○左眼眼球破裂，術後併發眼球萎縮而毀敗視能，造成
    告訴人失明且無恢復可能性之重傷結果，又在告訴人受傷逃
    離現場之際，被告己○○復與另名友人竟持木椅追打辛○○
    ，亦造成告訴人頭部傷害之情形，及其2 人犯後均未能坦承
    犯行，態度不佳，未見悔意，迄今尚未賠償告訴人辛○○分
    文等犯罪之動機、目的、手段及造成之損害等一切情狀，分
    別量處如主文所示之刑。
、不受理部分：
一、公訴意旨略以：
  (一)被告己○○偕同被告即告訴人戊○○及不詳姓名年籍男性友
    人至少3 人，於97年5 月13日23時許，在甲○○所經營之雲
    林縣大埤鄉○○路○ 段68號「妏軒小吃部」內飲酒作樂，席
    間戊○○因細故與該小吃部之服務人員龔軍發生衝突後，被
    告己○○、戊○○及上述男性友人竟共同基於傷害之犯意聯
    絡，分別以徒手或持木棍、花盆 (瓶)、 湯鍋碗盤、椅子、
    安全帽等物（皆未扣案）毆打、持花瓶碎片（未扣案）揮劃
    等方式，推由其中數人共同傷害前往該店該店服務人員告訴
    人丁○○，致丁○○臉部開放性傷口6 公分、右前臂、胸部
    及頭部多處挫傷。
  (二)被告乙○○、丁○○姐妹均為「妏軒小吃部」之服務人員，
    渠等夥同不詳姓名年籍之男、女各1 人基於傷害之犯意聯絡
    ，於上揭時地，共同徒手毆打及腳踹告訴人戊○○，致戊○○受有頭部外傷合併腦震盪、胸部、左肩、左右膝及右手腕
    挫傷。
  (三)被告戊○○基於恐嚇之犯意，於上揭時地，持石頭砸傷告訴
    人即「妏軒小吃部」服務人員庚○○（傷害部分已撤回告訴
    ，經檢察官另為不起訴處分）之際，同時以「妳想要死」等
    語恐嚇庚○○，致生危害於安全。
    因認被告己○○、戊○○、乙○○、丁○○，均涉犯刑法第
    277 條第1 項前段之傷害罪嫌；被告戊○○另係犯刑法第
    305 條之恐嚇危害安全罪嫌。
二、按告訴乃論之罪，告訴人於第一審辯論終結前得撤回其告訴
    ；又告訴經撤回者，應諭知不受理之判決，刑事訴訟法第
    238 條第1 項、第303 條第3 款分別定有明文。
三、查本件告訴人丁○○告訴被告己○○、戊○○，告訴人戊○○告訴被告乙○○、丁○○傷害案件，檢察官起訴書認係均
    觸犯刑法第277 條第1 項之傷害罪嫌，依同法第287 條前段
    之規定，須告訴乃論。茲據告訴人丁○○對於被告己○○、
    戊○○，告訴人戊○○對於被告乙○○、丁○○，於98年4
    月23日之準備程序時表示願意撤回告訴，除提出雲林縣斗南
    鎮調解委員會調解書1 份，並書立刑事撤回告訴狀2 份（見
    本院卷第33頁、第41、42頁）可資為證，依照首開說明，爰
    諭知此普通傷害罪部分均公訴不受理。
四、被告戊○○於上開時、地，持石頭砸傷告訴人庚○○之際，
    同時以「妳想要死」等語恫嚇庚○○，惟被告戊○○所言應
    只是要加害告訴人庚○○身體之意思，庚○○因而心生畏懼
    ，致生危害於安全。查告訴人庚○○遭被告戊○○恐嚇一事
    ，除據庚○○於檢察官訊問時證述（偵卷第17頁）甚詳外，
    並有龔軍於警詢時之陳述（警卷第32頁至第34頁）可佐，復
    為被告戊○○於警詢時所供認（警卷第43頁），是告訴人庚○○之指述應與事實相符，惟因被告戊○○以上開言語恫嚇
    庚○○同時，已實行傷害之行為，則該部分應為傷害犯行所
    吸收，又上開被告戊○○傷害庚○○部分，業經告訴人庚○○撤回告訴，檢察官另為不起訴處分，但檢察官就此部分又
    提起公訴，應依刑事訴訟法第303 條第4 款之規定為不受理
    之諭知。
肆、據上論斷，應依刑事訴訟法第299 條第1 項前段、第300 條
    、第303 條第3 款、第4 款，刑法第28條、第277 條第1 項
    、第2 項後段、第47條第1 項，判決如主文。
本案經檢察官郭俊男到庭執行職務
中    華    民    國    98    年    7     月    29    日
            刑事第三庭    審判長法  官  林輝煌
                                法  官  李貞瑩
                                法  官  蕭雅毓
以上正本證明與原本無異。
如不服本判決應於收受判決後10日內向本院提出上訴書狀，並應
敘述具體理由；其未敘述上訴理由者，應於上訴期間屆滿後20日
內向本院補提理由書（均須按他造當事人之人數附繕本）。「切
勿逕送上級法院」。
                                書記官  鍾宜津
中    華    民    國    98    年    7     月    29    日
附錄論罪科刑條文全文：
中華民國刑法第277條（普通傷害罪）
傷害人之身體或健康者，處3 年以下有期徒刑、拘役或1 千元以
下罰金。
犯前項之罪因而致人於死者，處無期徒刑或7 年以上有期徒刑；
致重傷者，處3 年以上10年以下有期徒刑。
【附錄】：現場光碟勘驗
一、監錄時間：
  2008/05/13-23：31：57～2008/05/14-00：43：00
  （僅勘驗與本案相關之部分，時間自23：39：40起至23：47：
  00 止）
二、監視錄影光碟內共有4格分割畫面
┌──────┬───────┐
│    CH    │     CH     │
├──────┼───────┤
│    CH    │     CH     │
└──────┴───────┘
(一)CH：妏軒小吃部門口前。
(二)CH：妏軒小吃部櫃臺前大廳。
(三)CH：妏軒小吃部櫃臺前。
(四)CH：妏軒小吃部包廂外走廊。
三、勘驗主要人物：
  被告戊○○：著白上衣藍短褲（赤腳）
  被告己○○：著紅色上衣黑短褲
  告訴人辛○○：著白色花紋襯衫藍長褲
※不詳之人
A：著黑上衣戴帽之男子
B：著桃紅色上衣藍花紋短褲之男子
C：著黃色上衣之男子
D：著黑色上衣之平頭男子
E：著白色長袖襯衫牛仔褲之男子
F：著藍白相間夾克外套之男子
G：著黑色上衣身材微胖之男子
H：著格紋襯衫及深綠色外套之男子
I：著深紫色上衣之男子
J：深灰色上衣短黑褲之男子
K：白上衣黑短褲之男子
四、勘驗結果：
1.(1)CH：23：39：46至23：39：57
        戊○○出現在畫面右下角，一著白袖黑衣黑褲女子（乙○○）將戊○○從背面抱住往置物櫃前推，在置物櫃前
        拉扯，辛○○隨即往前從背後抱住該白袖黑衣黑褲女子
        後，戊○○左手指包廂方向與該白袖黑衣黑褲女子爭吵
        。數名不詳之男子陸續從畫面右下角出現，後戊○○轉
        身走向大門方向。
  (2)CH：23：39：57至23：40：00
        戊○○往大門方向走去。
  (3)CH：23：40：00
        己○○站在置物櫃前方之人群中，右手指向包廂走廊方
        向說話，後與約十數名不詳男子往大廳前走去。
  (4)CH：23：40：06至23：40：17
        戊○○右手持一泡茶杯欲走向櫃臺前方，後經一著黃色
        條紋上衣之男子攔阻後，該著黃色條紋上衣之男子及另
        一著黑色上衣之平頭男子（D） 隨戊○○與走出小吃部
        大門。
  (5)CH：23：40：20
        戊○○與前述該二男子陸續走出大門，並在門口走動。
2.(1)CH：23：40：00至23：40：23
        被辛○○拉住的白袖黑衣黑褲女子（乙○○），掙開辛○○後，與旁邊著黃色上衣之男子（C） 拉扯，並往後
        退向大廳沙發前，己○○與十數名男子隨之走向大廳沙
        發前，己○○上前與白袖黑衣黑褲女子講話並發生拉扯
        ，站在白袖黑衣黑褲女子身旁的辛○○，即上前勸開己○○，該白袖黑衣黑長褲之女子則被旁人拉往大廳沙發
        旁，後己○○與幾名不詳男子走向大門。
  (2)CH、CH：23：40：24至23：40：41
        著黃色上衣之男子（C） 走向白袖黑衣黑褲女子方向，
        手指該女子說話，另一著白色長袖襯衫牛仔褲之男子
        （E） ，右手持一白色的碗，亦欲往前，後經二名分著
        深紫色上衣（I） 及黑色上衣（D） 之男子擋住，後該
        數名男子即往大門方向走去，此時辛○○並以手指向該
        數名男子說話，並隨其走向大門方向。
  (3)CH：23：40：28至23：40：47
        己○○走出大門後又回頭往大門內走去，幾名不詳男子
        陸續走出大門，後戊○○自己一人站在門口。
3.(1)CH：23：40：48至23：41：15
        己○○出現在大廳，將辛○○往後推，辛○○用力推擠
        己○○，二人並發生拉扯，隨之數名不詳男子亦圍在旁
        ，前述白袖黑衣黑褲女子（乙○○）見己○○進入大廳
        欲往前走去，隨即被在旁一著藍色上衣之男子拉住，但
        該白袖黑衣黑褲女子即掙開往前，與己○○拉扯。
  (2)CH：23：40：48至23：41：03
        戊○○在大門外旁之裝飾燈前，彎腰下去又站起來（又
        反覆第二次），手上下揮動。後走進小吃部內大廳。
  (3)CH、CH：22：41：05至22：41：11
        戊○○進入小吃部飛踢了一著橘色上衣之男子（丙○○
        ）兩次後，走入包廂走廊。
  (4)CH：23：41：14至23：41：17
        該白袖黑衣黑褲女子將辛○○拉開後，並手指向己○○
        方向說話，隨即將辛○○拉向一旁。
  (5)CH：23：41：16至23：41：43
        己○○嗣與數名不詳男子在大廳前走動。後己○○與數
        名不詳男子往大門外方向走去。
  (6)CH：23：41：25至23：41：31
        白袖黑衣黑褲女子拉開辛○○後，一著黃色上衣之男子
        （C） 右手拿一盆栽欲往辛○○方向走去，但旁人即拿
        下其手上之盆栽並擋住其去路，同時白袖黑衣黑褲女子
        （乙○○）即與辛○○往包廂走廊方向快步走去。
  (7)CH：23：41：37至23：41：42
        該白袖黑衣黑褲女子（乙○○）及二名不詳之女子與辛○○出現在包廂前走廊，該三名女子並將辛○○推往走
        廊前方走去。（消失在CH鏡頭前）
4.(1)CH：23：41：32至23：42：04
        數名男子與己○○，陸續走出大門，在大門前徘徊。己○○隨後又走進小吃部大廳內。
  (2)CH：23：41：36至23：42：04
        前述著黃色上衣之男子（C） 走向大門方向，後轉頭手
        指向櫃臺方向講話，後旁人即將其帶離大廳，往大門方
        向走去。
  (3)CH：23：41：57至23：42：22
        戊○○與另一名著黃色條紋上衣之男子出現在包廂走廊
        ，戊○○欲往前方走，另一著橘色上衣之男子以垃圾桶
        擋住戊○○去路，此時有一著淺色夾克外套之男子從旁
        走過，戊○○隨之將該垃圾桶丟開，往包廂走廊前方走
        去。（消失在CH鏡頭前）
5.(1)CH、CH：23：42：06至23：42：14
        己○○從大門外走進大廳，並往包廂走廊方向走去。
  (2)CH、CH：23：42：15至23：42：23
        己○○走進大廳後，隨後陸續有數名不詳男子（A 、B
        、C 、D 、E 、G 、H 、I 、J 、K） ，其中著深紫色
        上衣之男子（I） 並手持盆栽，隨之進入小吃部大廳，
        並往包廂走廊方向走去。
  (3)CH：23：42：23至23：42：25
        己○○出現於CH鏡頭前，並往包廂走廊前方走去。
        （消失在CH鏡頭前）
  (4)CH、CH、CH：23：42：37至23：43：08
       前述數名之不詳男子中，二名分別著黃色上衣（C）、
       深紫色上衣（I） 之男子陸續往回走出大門後，並轉向
       大門外右側走去（即鏡頭CH下方），並在該處走動。
  (5)CH：23：42：45至23：43：09
       戊○○與著黃色條紋上衣之男子從小吃部外左側（即鏡
       頭CH上方）走出來，戊○○往大門的外右側（即鏡頭
       CH下方）走去，並在大門外右方花圃前翻弄，二名著
       黃色上衣（C） 、深紫色上衣（I） 之男子則在其身後
       走動，隨後戊○○走進小吃部大門。
  (6)CH：23：42：51至23：42：55
       己○○出現於CH鏡頭前，並往大廳櫃臺前方向走去。
6.(1)CH、CH、CH：23：43：07至23：43：45
       戊○○從大門外右側走進小吃部大門後，往大廳櫃臺走
       去，隨後二名分別著黃色上衣（C） 、深紫色上衣（I）
       之男子亦隨之走進大廳，著黃色上衣（C）之男子走向戊○○、另一著深紫色上衣（I） 之男子走向置物櫃前方
       ，戊○○走到櫃臺前，雙手並在櫃臺上揮弄，隨即搬起
       櫃臺前地上之盆栽用力往地上砸碎，左手撿起碎片並將
       碎片拿在右手，左手指向櫃臺方向講話，此時CH鏡頭
       右下方出現數名不詳男子往前圍在戊○○旁，己○○並
       趨前拉開戊○○，後戊○○往大廳沙發前走去，二次撿
       起地上碎片往櫃臺方向砸去。戊○○隨後與三名分著深
       紫色上衣（I） 、白色長袖襯衫牛仔褲（E） 、桃紅色
       上衣藍花紋短褲（B） 之男子，往大門方向走去。
  (2)CH：23：43：46至23：43：55
       己○○隨後亦與數名不詳男子一同往大門方向走去。
  (3)CH、CH：23：43：56至23：44：25
       己○○回頭又往大廳置物櫃前走去，對白袖黑衣黑褲女
       子（乙○○）說話，在旁並有一藍色上衣男子扶著該女
       子，己○○欲拉該女子往別處說話。但藍色上衣男子一
       直攙扶著該女子。後己○○及該女子消失在CH鏡頭前。
  (4)CH：23：43：50至23：43：57
      戊○○與前述三名分著深紫色上衣（I） 、白色長袖襯衫
      牛仔褲（E）、桃紅色上衣藍花紋短褲（B） 之男子陸續
      走出大門外。
  (5)CH、CH：23：43：57至23：44：04
      前述三名男子（I 、B 、E） 又陸續從門口外，再度進入
      小吃部大廳。
  (6)CH：23：44：04至23：44：09
       戊○○走向大門外右側之花圃前，撿起地上物，轉身往
      小吃部大門內方向走去。
  (7)CH：23：44：04至23：44：40
       前述三名男子（I 、B 、E） 進入大廳後，與原在大廳
       徘徊之數名不詳男子，在大廳處走動，偶有拉扯狀。後
       該數名不詳男子陸續往大門外走去。
  (8)CH：23：44：29至23：44：51
       戊○○走出大門外後，仍不斷手指向小吃部大廳方向講
       話，隨之數名不詳男子亦走出大門，眾人在大門口處徘
       徊。
7.(1)CH：23：44：39至23：44：46
       辛○○手持一長棍與另一著淺色夾克外套之男子手持長
       棍，從鏡頭CH下方出現，辛○○往大廳櫃臺前方向走
       去，另一著淺夾克外套手持長棍之男子，則打開旁邊包
       廂門進入，此時出現一穿藍色連身裙之女子在包廂前走
       廊，並往大廳方向走去，前述手持長棍之著淺色夾克外
       套之男子從包廂出來後亦往大廳方向走去。隨後走出一
       位女子，往大廳方向走去。
  (2)CH：23：44：42至23：44：47
       己○○出現在大廳置物櫃前，並往前面對著櫃臺方向講
       話。一著白上衣黑短褲（K） 之男子見己○○出現即從
       大廳往前走向己○○，並在其身旁。
  (3)CH：23：44：48至23：44：53
       辛○○出現在大廳置物櫃前方，右手並指向己○○講話
       ，另一名著橘色上衣之男子上前攔阻辛○○，並將其往
       後推，此時對著櫃臺方向講話的己○○，轉身對著辛○○講話。
  (4)CH：23：44：51
       在大門外的數名不詳男子及戊○○，快步走進小吃部大
       廳。
  (5)CH、CH：23：44：53至23：45：05
       數名不詳男子（A 、B 、C 、D 、E 、F 、G 、H 、I
       、J） 及戊○○進入大廳後，往包廂走廊方向跑去，其
       中有分著黃色上衣（C） 及黑色上衣身材微胖（G） 之
       男子各手持盆栽，一著白色長袖襯衫牛仔褲之男子（E）
       則持安全帽往包廂走廊方向跑去。
  (6)CH：23：45：00至23：45：05
       被害人辛○○雙手各持一支棍子出現在包廂走廊前，身
       後並有二名不詳女子，隨之將辛○○推往包廂前走道之
       前方。一名不詳之女子並轉身跑進一旁之包廂內，後辛○○與另一著藍色連身裙之不詳女子消失在鏡頭前。
8.(1)CH：23：45：04至23：45：16
       數名不詳之男子（B 、E 手持安全帽、F 、A 、I 手持
       長棍、G 手持盆栽、H 、J 、D） 及戊○○陸續出現在
       包廂前走廊，朝辛○○所在方向追去。
  (2)CH、CH：23：45：00至23：45：22
       前述著黃色上衣（C） 手持盆栽之男子，手中盆栽被人
       拿走後，即轉身拿起置物櫃前方的盆栽，並將土倒掉，
       欲往包廂方向走去被己○○攔阻而作罷，後己○○往門
       口方向走去，黃色上衣（C） 之男子則往包廂走廊方向
       走去。
  (3)CH：23：45：14至23：45：29
       與辛○○跑向走廊前方之著藍色連身裙之女子回頭欲走
       進包廂內。此時在旁之戊○○見狀即趨前將該女子推向
       包廂內，並走進旁邊包廂門口，不久戊○○即被拉出包
       廂外。戊○○又往走道前方推擠。（消失在鏡頭CH前
       ）。
9.(1)CH：23：45：17至23：45：23
       己○○往大門方向走去，在旁一著白衣之不詳男子，亦
       隨之往大門方向走去。
  (2)CH：23：45：21至41：45：43
       被告己○○走出大門後，隨而往大門外左側方向（即鏡
       頭CH上方）走去，最後己○○由大門外左側走向小吃
       部方向。
  (3)CH：23：45：32至23：45：42
       橘色上衣男子及淺色夾克外套男子出現在包廂走廊前，
       並在該處圍觀。隨後前述黃色上衣（C） 之男子亦出現
       在包廂前走廊，淺色夾克外套及黃色上衣（C） 男子並
       往人群內走去。（消失在鏡頭CH前）
  (3)CH：23：45：42至23：46：07
       僅見零星幾名不詳男子在鏡頭下方晃動。後消失於鏡頭
       前。
  (5)CH、CH、CH：23：45：35至23：46：18
       著黃色條紋上衣之男子從包廂走廊方向出來，走向大廳
       ，隨後走出大門外，往小吃部左側方向走去。
10.(1)CH：23：45：53至23：46：21
      小吃部外左側（即鏡頭CH上方），有一不詳之人（似著
      白上衣短褲）從小吃部左側走出。前述著黃色條紋上衣之
      男子則在小吃部外左側走動。
  (2)CH：23：46：28至23：46：48
      辛○○從小吃部左側（即鏡頭CH上方）跑出來，前述似
      著白上衣短褲之人，趨前打辛○○，隨之數不詳之人亦跟
      著辛○○衝出來，往小吃部外面方向跑去。（消失在鏡頭
      CH前）。
  (3)CH、CH：23：46：51至23：47：16
      前述著黃色條紋之男子從小吃部左側走到大門口前，站在
      門口往外張望，見己○○從外面走向大門前，並回頭看己○○，後己○○走進小吃部大廳內。


司法院資訊處製作；財團法人民間司法改革基金會備份。
